臺灣屏東地方法院刑事判決　　　　　　　 96年度易字第492號
公　訴　人　臺灣屏東地方法院檢察署檢察官
被　　　告　甲○○
　　　　　　　　　　　之2
上列被告因竊盜案件，經檢察官提起公訴（96年度偵字第3499號
），被告於本院準備程序中就被訴事實為有罪之陳述，經本院裁
定進行簡式審判程序，本院判決如下：
    主  文
甲○○攜帶兇器竊盜，處有期徒刑柒月，緩刑貳年，並應向國庫
支付新臺幣伍萬元，緩刑期間付保護管束。扣案之油壓剪壹支沒
收。
    事  實
一、甲○○因缺錢花用，竟意圖為自己不法所有，於民國96年5
    月25日凌晨3 時30分許，騎乘機車前往屏東縣屏東市○○路
    3 82─3 號前，持客觀上對人身安全構成威脅而足供兇器使
    用之油壓剪1 支，竊取台灣電力股份有限公司（下稱台電公
    司）所有之電纜線（約12公尺，已領回），得手後，旋即離
    開。嗣於同日3 時40分許，為警巡邏行經屏東市○○路○段
    542 巷及清世街交岔口處時，見甲○○載有電纜線及油壓剪
    ，認行跡可疑而攔檢盤查，始知悉上情，並扣得上開電纜線
    及油壓剪1 支。
二、案經屏東縣警察局屏東分局報告臺灣屏東地方法院檢察署檢
    察官偵查起訴。
    理  由
一、本件被告所犯係死刑、無期徒刑、最輕本刑為3 年以上有期
    徒刑以外之罪，其等於本院準備程序中就被訴事實為有罪之
    陳述，經審判長告知被告簡式審判程序之旨，並聽取公訴人
    、被告之意見後，由本院依刑事訴訟法第273 條之1 第1項
    規定，裁定進行簡式審判程序，先予敘明。
二、訊據被告對於上開竊盜之犯罪事實供認不諱，核與證人即臺
    電力公司員工葉丁於警詢中證述之情節相符，並有扣案之電
    纜線、油壓剪1 支、扣押筆錄及扣押物品目錄表各1 份、贓
    物認領保管單1 紙以資佐證。足認被告自白與事實相符，應
    堪信採。本件事證明確，被告犯行堪以認定。
三、按刑法第321 條第1 項第3 款之攜帶兇器竊盜罪，係以行為
    人攜帶兇器竊盜為其加重條件，此所謂兇器，其種類並無限
    制，凡客觀上足對人之生命、身體、安全構成威脅，具有危
    險性之兇器均屬之，且祇須行竊時攜帶此種具有危險性之兇
    器為已足，並不以攜帶之初有行兇之意圖為必要，最高法院
    著有79年度臺上字第5253號判例可資參照。查被告行竊所用
    之油壓剪1 支，係金屬製品，材質堅硬，客觀上足以危害人
    之身體、生命安全，依上開判例意旨說明，該物品顯具客觀
    危險性，自屬兇器無訛。次按電業法第105 條固規定竊盜電
    線者，依刑法之規定從重處斷，惟該法第1 條揭諸之立法意
    旨為：「為開發國家電能動力，調節電力供應，發展電業經
    營，維持合理電價，增進公共福利，特制定本法」，足見電
    業法之規範目的在於電業經營者之管理及保障，而本法所謂
    「電業」則係指「應一般需用經營供給電能之事業」，電業
    法第2 條亦定有明文規定。本件被告所竊取之電線，為臺灣
    電力公司所有之電線，業據證人乙○○於警詢中證述明確，
    是核被告所為，係犯電業法第105 條之竊盜電線罪，應依刑
    法第321 條第1 項第3 款之攜帶兇器竊盜罪從重處斷。檢察
    官漏未引用電業法第105 條規定，尚有未洽，併此敘明。爰
　　審酌被告前無犯罪前科，素行良好，有臺灣高等法院被告前
  　案紀錄表在卷可稽，其正值青壯年，竟不思進取，而犯下上
    述竊盜犯行，實不可取，惟其犯後坦承犯行，犯後態度良好
　　等一切情狀，量處如主文所示之刑。又被告前未曾因犯罪經
　  法院判刑確定，已如前述，其此因一時失慮而誤罹刑典，且
    犯罪後已向本院坦承犯行，頗具悔意，諒經此偵審程式及刑
    之宣告，應無再犯之虞，本院認前開宣告之刑以暫不執行為
    適當，依刑法第74條第1 項第1 款規定，宣告緩刑2 年，復
    審酌其之教育程度、家庭狀況、社會地位、經濟能力及犯罪
    所生法益侵害之情節，併諭知其應向國庫支付新臺幣50,000
     元 ；本件被告持有油壓剪1 支行竊台電公司電纜線之行為
    ，既已危害社會秩序，為確實使被告有正確之法律觀念並提
    供必要之協助及督促，顯有追蹤觀護之必要，爰併依刑法第
    93條第1 項之規定，宣告緩刑期間付保護管束，俾由地方法
    院檢察署觀護人予以適當之督促，並發揮附條件緩刑制度之
    立意，以觀後效。又扣案之油壓剪1 支，被告雖於本院審理
    時辯稱，該油壓剪係其於行竊地點附近撿到的等語，然被告
    已於偵查中供稱該油壓剪係其所有且供行竊所用，業據其於
    偵查中坦承無誤，又被告既係前往行竊地點偷竊台電公司之
    電纜線，豈有不攜帶作案工具之理，否則，單憑雙手，如何
    能將堅硬之電纜線剪下，是被告嗣於本院審理時之辯詞，應
    不足採，是該油壓剪1 支既為被告所有，且供其犯罪所用，
    則應依刑法第38條第1 項第2 款規定宣告沒收之。
據上論斷，應依刑事訴訟法第273 條之1 第1 項、第284 條之1
、第299 條第1 項前段、電業法第105 條、刑法第11條、第321
條第1 項第3 款、第38條第1 項第2 款，第74條第1 項第1 款、
第2 項第4 款、第93條第1 項，判決如主文。
本案經檢察官靳隆坤到庭執行職務。
中　　華　　民　　國　　96　　年　　8 　　月　　30　　日
                  刑事第四庭    法  官  王炳人
以上正本證明與原本無異。
如不服本判決應於收受本判決送達後十日內向本院提出上訴書狀，
其未敘述上訴理由者，並得於提起上訴後十日內向本院補提理由
書狀（均須按他造當事人之人數附繕本）「切勿逕送上級法院」
中　　華　　民　　國　　96　　年　　8 　　月　　31　　日
                                書記官  潘豐益
附錄本判決論罪科刑法條全文
中華民國刑法第321條
（加重竊盜罪）
犯竊盜罪而有左列情形之一者，處 6 月以上、 5 年以下有期徒
刑：
三  攜帶兇器而犯之者。
電業法第105條
 (罰則 (一) ----供電設備之竊盜或損壞)
竊盜或損壞電桿、電線、變壓器或其他供電設備者，依刑法之規
定從重處斷。
